ACORDAO-COMPLETO-2406598

ACÓRDÃO 10825/2020 ATA 34/2020 - PRIMEIRA CÂMARA

VISTOS, relatados e discutidos estes autos de recurso de reconsideração interposto por Ema Flora Barboza de Souza contra o Acórdão 3546/2019-TCU-Primeira Câmara; 
ACORDAM os Ministros do Tribunal de Contas da União, reunidos em sessão da Primeira Câmara, diante das razões expostas pelo relator e com fundamento nos artigos 32, inciso I, e 33 da Lei 8.443/1992, em: 
9.1. conhecer do recurso de reconsideração para, no mérito, negar-lhe provimento;
9.2. dar ciência dessa deliberação à recorrente, ao Ministério do Esporte, à Caixa Econômica Federal e à  Procuradoria da República no Estado do Piauí.

Recurso de reconsideração em Tomada de contas especial.

Primeira Câmara

Prefeitura de Luzilândia - PI.

3. Interessados/Responsáveis/Recorrentes:
3.1. Interessado: Superintendência da Caixa Econômica Federal no Estado do Piauí (00.360.305/2655-90)
3.2. Responsável: Ema Flora Barboza de Souza (XXX.014.483-XX)
3.3. Recorrente: Ema Flora Barboza de Souza (XXX.014.483-XX).

13.1. Ministros presentes: Benjamin Zymler (na Presidência), Walton Alencar Rodrigues (Relator) e Vital do Rêgo.
13.2. Ministros-Substitutos presentes: Augusto Sherman Cavalcanti e Weder de Oliveira.

WALTON ALENCAR RODRIGUES

Ministro Benjamin Zymler.

Adoto, como relatório, instrução cuja proposta foi acolhida pelo escalão dirigente da Secretaria de Recursos e pelo Ministério Público junto ao TCU:
INTRODUÇÃO 
	Trata-se de recurso de reconsideração interposto por Ema Flora Barboza de Souza (peças 39-45) , pelo qual contesta o Acórdão 3.546/2019-TCU-1.ª Câmara (Relator Ministro Benjamin Zymler) , prolatado na Sessão Ordinária realizada em 30/4/2019 (peça 27) .
2.	A deliberação recorrida apresenta o seguinte teor:
	9.1. julgar irregulares as contas da Sra. Ema Flora Barboza de Souza, com fundamento nos arts. 1º, inciso I, 16, inciso III, alínea "c" c/c os arts. 19 e 23, inciso III, da mesma Lei, e condená-la ao pagamento das quantias a seguir especificadas, com a fixação do prazo de quinze dias, a contar da notificação, para comprovar, perante o Tribunal (art. 214, inciso III, alínea "a", do Regimento Interno do TCU) , o recolhimento da dívida aos cofres do Tesouro Nacional, atualizada monetariamente e acrescida dos juros de mora, calculados a partir das datas discriminadas, até a data do recolhimento, na forma prevista na legislação em vigor:	
	Valor original (R$) 
	Data da ocorrência

	77.864,21
	28/11/2011

	73.531,23
	18/3/2013

	99.124,77
	7/11/2013

	91.216,23
	17/1/2014

	8.242,01
	13/4/2015

	9.2. aplicar à Sra. Ema Flora Barboza de Souza a multa prevista no art. 57 da Lei 8.443/1992, no valor de R$ 50.000,00 (cinquenta mil reais) , fixando-lhe o prazo de quinze dias, a contar da notificação, para que comprove, perante o TCU (art. 214, inciso III, alínea "a", do Regimento Interno do TCU) , o recolhimento da dívida aos cofres do  Tesouro Nacional, atualizada monetariamente desde a data deste acórdão até a do efetivo recolhimento, se for paga após o vencimento, na forma da legislação em vigor; 
	9.3. autorizar, desde logo, nos termos do art. 28, inciso II, da Lei 8.443/1992, a cobrança judicial das dívidas, caso não atendidas as notificações; 
	9.4. autorizar, se requerido, o pagamento das dívidas em 36 (trinta e seis) parcelas mensais e consecutivas, nos termos do art. 26 da Lei 8.443/1992 c/c o art. 217 do Regimento Interno do TCU;
 	9.5. dar ciência desta deliberação à Procuradoria da República no Estado do Piauí, nos termos do § 3º do art. 16 da Lei 8.443/1992, para adoção das medidas que entender cabíveis.
HISTÓRICO 
3.	O presente processo cuidou originalmente de Tomada de Contas Especial - TCE instaurada pela Caixa Econômica Federal - CEF em desfavor de Alberto Jorge Garcia de Carvalho e Ema Flora Barboza de Souza, prefeitos municipais de Luzilândia/PI, respectivamente, nos períodos de 27/7/2011 a 31/12/2012 e de 1.º/1/2013 a 31/12/2016. 
4.	A motivação para a instauração das contas foi a execução parcial do Contrato de Repasse 303.409-33/2009, cujo objeto consistiu na construção do complexo esportivo 'Praça da Juventude' no supramencionado município. O contrato foi celebrado entre o ente municipal e o Ministério do Esporte, sendo que a CEF atuou como representante da pasta ministerial. O valor total previsto chegou a R$ 1.608.248,00, com R$ 1.560.000,00 a cargo do ministério concedente e R$ 48.248,00 de contrapartida municipal (peça 2, p. 39) . Houve o efetivo pagamento de R$ 361.486,02, sendo R$ 349.978,45 de recursos federais desbloqueados (peça 2, p. 85-86) .
5.	A execução parcial do objeto contratado foi consignada (peça 2, p. 79-81) no Relatório de Acompanhamento de Engenharia - RAE, de 24/4/2014, e no documento PA 005/2016 - GIGOVTE, de 5/1/2016 (peça 2, p. 3-4) . O relatório registrou a execução de apenas 24,64% do objeto pactuado, e este último documento, que não houve alguma funcionalidade para a população local, não atingindo o objetivo social previsto.
6.	A instituição instaurou as contas especiais após notificados o Sr. Alberto Jorge (peça 2, p. 7) e a Sra. Ema Flora (peça 2, p. 9) , sem o saneamento da irregularidade identificada pela CEF, tampouco a devolução do valor transferido até então ao município. O Relatório de TCE 312/2016 (peça 2, p. 107-113) atribuiu responsabilidade aos dois ex-prefeitos, imputando-lhes débito no valor total desbloqueado e pago.
7.	No âmbito do TCU, concluiu-se que apenas a Sra. Ema Flora seria responsável pela paralisação das obras, pois o Sr. Alberto Jorge geriu apenas cerca de 5% do total contratado, além de não haver notícia de que tenha concorrido para a aludida paralisação dos trabalhos (peça 7, itens 19-20) . Assim, realizada a citação da ex-prefeita pelo Ofício 1253/2018-TCU/Secex-TCE (peça 12) , suas alegações de defesa (peça 17) foram analisadas e rejeitadas pela unidade técnica instrutora (peças 18-20) , bem como pelo Ministério Público/TCU (peça 21) e pelo relator a quo (peças 28-29) , sendo finalmente proferido o Acórdão 3.546/2019-TCU-1.ª Câmara ora recorrido (peça 27) . 
8.	Não resignada com o teor da deliberação acima mencionada, a ex-prefeita interpôs o recurso de reconsideração que se passa a examinar.
EXAME DE ADMISSIBILIDADE
9.	Em exame preliminar de admissibilidade esta secretaria propôs conhecer o recurso de Ema Flora Barboza de Souza (peças 46-47) , suspendendo-se os efeitos dos itens 9.1, 9.2 e 9.3 do Acórdão 3.546/2019-TCU-1.ª Câmara, o que foi ratificado por Despacho do Ministro Walton Alencar Rodrigues (peça 49) . 
EXAME DE MÉRITO
10.	Delimitação do recurso
10.1.	Constitui objeto do recurso de Ema Flora Barboza de Souza definir se:
	a) a ex-prefeita pode ser responsabilizada pela paralisação das obras do Contrato de Repasse 303.409-33/2009;
	b) cabe reduzir a multa aplicada.  
10.2.	Da execução do contrato de repasse 
10.2.1.	No recurso apresentado, a Sra. Ema Flora afirma, assim como o fizera em suas alegações de defesa, que as empresas MPJ - Construtora e Pavimentadora Ltda. e BS Construções Ltda. - esta última subcontratada daquela - foram as únicas responsáveis pela paralisação das obras, pois ambas abandonaram suas obrigações contratuais com o município de Luzilândia/PI. 
10.2.2.	A recorrente juntou ao recurso o pedido de subcontratação da BS Construções Ltda. formulado pela própria MPJ - Construtora e Pavimentadora Ltda. ao município de Luzilândia/PI (peça 40) , o pedido do município à CEF para que autorizasse a subcontratação (peça 41) , a autorização da prefeitura para essa medida (peça 42) , dois termos aditivos que prorrogaram o contrato entre o município e a MPJ até 7/4/2013 (peça 43) , o termo de subcontratação firmado pelas duas empresas e a prefeitura municipal (peça 44) e a Anotação de Responsabilidade Técnica - ART da empresa BS (peça 45) . 
Análise
10.2.3.	Em instrução anterior (peças 58-59) foi proposta diligência à CEF, concretizada pelo Ofício 11061/2019-TCU/Secex-TCE, de 19/12/2019 (peça 60) . A proposta teve por motivação o Ofício 5870/2018/CGPTCE/DG/SFC-CGU, protocolizado na Secex/PI em 3/4/2018 (peça 3) . Por esse documento, o Controle Interno do Poder Executivo Federal informou que a CEF, instauradora das contas especiais, apurou que houve evolução na execução do objeto do Contrato de Repasse 303.409-33/2009, sugerindo, em consequência, o arquivamento do processo. 
10.2.4.	O aviso da CEF foi objeto do Ofício 0246/2018/GEGOP, de 13/3/2018, encaminhado ao Controle Interno por mensagem eletrônica de 26/3/2018 (peça 3, p. 11-12) . E a conclusão pela evolução das obras foi registrada em Relatório de Acompanhamento de Engenharia - RAE de 26/10/2017, resultado de inspeção realizada em 23/10/2017 (peça 3, p. 15-18) . Neste documento, lê-se que a evolução dos serviços desde o último RAE foi de 10,13% do total previsto, ou seja, o total executado passou de 24,65% para 34,78%. Aqueles 24,65%, como visto acima, foram registrados no último RAE até então emitido pela CEF, em 24/4/2014, ainda no mandato da ora recorrente (peça 2, p. 79-81) .
10.2.5.	Nesse passo, a diligência à CEF objetivou esclarecer o estágio atual das obras do Contrato de Repasse 303.409-33/2009, e se houve novos Relatórios de Acompanhamento de Engenharia - RAE elaborados após a inspeção de 23/10/2017. Ainda, obter informações mais detalhadas sobre a retomada das obras, bem como o eventual aproveitamento da parcela então executada quando da inspeção realizada em 20/4/2014. E, indiretamente, tais informações pretenderam delimitar a extensão da eventual contribuição da Sra. Ema Flora quanto à evolução das obras e suas consequências para o presente processo de TCE em trâmite no TCU. 
10.2.6.	Em resposta à diligência, a CEF informou, pelo Ofício 0052/2020/GEOTR, de 21/1/2020, que não houve a emissão de novo RAE após a inspeção de 23/10/2017, mas, uma vistoria foi realizada em 13/1/2020, em atenção à diligência do TCU, sendo constatado que as obras referentes ao contrato de repasse não tiveram continuidade e estão atualmente sem funcionalidade, anexando documento intitulado PA GIGOV/TE #10 e um relatório fotográfico (peças 62-63) .
10.2.7.	Feitas essas considerações, cabe analisar se a recorrente contribuiu, durante sua gestão, para o desfecho do Contrato de Repasse de Repasse 303.409-33/2009 agora informado pela CEF. Desta feita, a Sra. Ema Flora traz aos autos documentos comprobatórios de alegações contidas em sua defesa quando citada pela Secex-TCE (peça 17) , relativos à subcontratação dos serviços que autorizou a pedido da empresa então contratada pela prefeitura. 
10.2.8.	Assim, em março/2014, a MPJ - Construtora e Pavimentadora Ltda., empresa então contratada para executar as obras objeto do contrato de repasse, requisitou à Prefeitura Municipal de Luzilândia/PI autorização para subcontratar à empresa BS Construções Ltda. os serviços restantes até a sua conclusão (peça 40) . A autorização foi comunicada à empresa e à própria CEF em 19/3/2014 (peças 41-42) . E, então, em 20/3/2014, foi assinado um termo de subcontratação entre as empresas (peça 44) .
10.2.9.	Não há notícias da efetiva evolução das obras entre 20/4/2014 e a instauração da TCE em 22/12/2016 (peça 2, p. 79-81 e p. 109) . O último desbloqueio de recursos foi em 1º/4/2015, no valor de R$ 8.242,01, ainda na gestão da Sra. Ema Flora, mas não houve a prestação de contas parcial específica para este valor (peça 2, p. 3) . Portanto, é possível apenas inferir que o pagamento realizado em abril/2015 seja resultado dos serviços prestados pela BS Construções Ltda.
10.2.10. 	De outro turno, a então prefeita municipal já havia sido notificada pela CEF em outubro/2014 e novamente em fevereiro/2015, a fim de regularizar a execução do Contrato de Repasse n. 303.409-33, inclusive com a orientação para que instaurasse TCE se assim necessário (peça 2, p. 9-12) . Todavia, não consta dos autos elementos probatórios que permitam concluir pela efetiva atuação da então prefeita municipal desde fevereiro/2015, quando da última notificação recebida, a fim de dar continuidade às obras. 
10.2.11.	Nesse sentido, tampouco é possível avaliar se a evolução das obras entre 20/4/2014 e 23/10/2017 (peça 3, p. 15-18) - que levou a CEF, inclusive, a propor o arquivamento da TCE, como registrado alhures - ocorreu ainda na gestão da Sr. Ema Flora, mesmo que a vistoria de 2017 tenha ocorrido após o final de sua gestão. Na confirmação desta última hipótese, haveria que se analisar eventuais reflexos na responsabilidade da recorrente pelo débito apurado, ante a possível evolução das obras até o final de sua gestão - evolução desde a última notificação da CEF, em fevereiro/2015 -, mesmo que não no ritmo ideal. Porém, como visto, não há notícias detalhadas quanto à evolução temporal da construção da 'Praça da Juventude' em Luzilândia/PI.
10.2.12.	Em conclusão, tem-se que a jurisprudência do TCU é pacífica quanto à responsabilidade do gestor de recursos em vista de sua inércia na adoção de providências para tentar dar seguimento a obras paralisadas, em observância ao princípio da continuidade administrativa, ou, ao menos buscar o ressarcimento do erário, a exemplo da aplicação de sanções contratuais e o ajuizamento de ações judiciais (v.g. Acórdãos 13.590/2016, 13.059/2019 e 13.093/2019; todos da 2.ª Câmara e relatores, respectivos, Min. Marcos Bemquerer, Min. Aroldo Cedraz e Min. Ana Arraes) . No caso de paralisação com desperdício de todo o recurso repassado, o débito corresponde a todo o valor empregado (v.g. Acórdão 2295/2014-TCU-Plenário; rel. Min. Raimundo Carreiro e 885/2018-TCU-2.ª Câmara; rel. Min. Ana Arraes) .
10.3.	Da multa
10.3.1.	Em outro argumento recursal, relativo à multa aplicada pelo acórdão combatido, a Sra. Ema Flora requereu a exclusão da sanção pecuniária ou, alternativamente, a sua redução, no caso de não ser reconhecida a responsabilidade exclusiva das empresas pelo débito. 
Análise
10.3.2.	A multa à Sra. Ema Flora teve por fundamento o artigo 57, da Lei Orgânica/TCU. Esse dispositivo assim estabelece: "Quando o responsável for julgado em débito, poderá ainda o Tribunal aplicar-lhe multa de até cem por cento do valor atualizado do dano causado ao Erário" (grifo acrescido) . No caso presente, a sanção de R$ 50.000,00 (item 9.2 do acórdão recorrido) , corresponde a cerca de 15% do valor original do débito (R$ 349.978,45) , ou seja, aquele quantum observou os parâmetros legais sobre o tema, que autorizam, inclusive, a atualização do débito para efeito do cálculo dessa espécie de sanção, como visto. 
10.3.3.	O voto condutor do aresto recorrido considerou não restar comprovada a adoção das providências alegadas pela ex-prefeita, relativas ao suposto abandono das obras pela empresa contratada, que, em realidade, seriam duas empresas. Documentação a esse respeito foi trazida aos autos na fase recursal, não sendo possível afirmar, a rigor, que a ex-prefeita não adotou qualquer medida visando a conclusão das obras, se considerado que a aceite do pedido de subcontratação e a  submissão do assunto à CEF correspondem às providências aventadas pelo relator a quo, conclusão que ensejaria a redução da multa aplicada. 
10.3.4.	Ocorre que, a rigor, segundo os autos, foi a contratada MPJ - Construtora e Pavimentadora Ltda. que teve a iniciativa de requerer ao município a subcontratação de outra empresa, ou seja, não sendo possível inferir tão somente pela documentação contida nos autos que a ora recorrente, por exemplo, tenha negociado previamente com a empresa essa solução. Assim, considerando exclusivamente o que se extrai dos autos, deixa-se de propor o provimento do recurso, ainda que parcial, para ao menos reduzir a multa. 
10.3.5.	Oportuno ressaltar que não cabe às unidades técnicas na Corte de Contas, ante a processualística adotada, propor algum valor nominal para as multas, tampouco fixar critérios no caso concreto acerca de sua dosimetria, pelo que, apenas se infere que eventual negociação prévia da ex-prefeita com a empresa contratada pelo município teria o condão de reduzir a multa aplicada, conforme requerido (v.g. Acórdãos 6.585/2009 e 9.402/2015, ambos da 2.ª Câmara e relatoria do Min. André Luís de Carvalho) .
CONCLUSÃO
11.	Das análises anteriores, conclui-se que:
	a) embora a recorrente tenha adotado medidas, na primeira parte de sua gestão, objetivando finalizar as obras do Contrato de Repasse 303.409-33/2009, não há nos autos notícias de que as obras tenham evoluído ainda em sua gestão, e a partir da última notificação pela CEF, em fevereiro/2015, o que ensejaria a redução do débito apurado;
	b) a ausência de maior detalhamento sobre a evolução temporal do percentual de execução das obras não permite avaliar se as providências adotadas se estenderam até o final do mandato da recorrente, com eventual reflexo sobre sua responsabilização;
	c) a documentação comprobatória juntada ao recurso enseja, em tese, a redução da multa aplicada, cabendo tão somente ao relator e ao colegiado julgador avaliar se tal documentação comprova a adoção de providências aptas a justificar o provimento do recurso com essa finalidade. 
DA PROPOSTA DE ENCAMINHAMENTO
11.	Ante o exposto, submete-se à consideração superior a presente análise do recurso de reconsideração interposto por Ema Flora Barboza de Souza contra o Acórdão 3.546/2019-TCU-1.ª Câmara propondo-se, com fundamento nos artigos 32, III e 35, II e III da Lei 8.443/1992, e artigo 288, do RI/TCU:
a)  conhecer do recurso e, no mérito, negar-lhe provimento; 
b) dar conhecimento da decisão que vier a ser proferida à recorrente e aos demais interessados.

Gryecos Attom Valente Loureiro (54.459/OAB-DF); Valber de Assunção Melo (1934/OAB-PI). Pablo Rodrigues Reinaldo (10049/OAB-PI).

Subprocurador-Geral Paulo Soares Bugarin.

TOMADA DE CONTAS ESPECIAL. CONTRATO DE REPASSE. CONSTRUÇÃO DE COMPLEXO ESPORTIVO. EXECUÇÃO PARCIAL SEM FUNCIONALIDADE E SEM ALCANCE DOS OBJETIVOS SOCIAIS PRETENDIDOS. DÉBITO. MULTA. RECURSO DE RECONSIDERAÇÃO. CONHECIMENTO. INSUFICIÊNCIA DOS ARGUMENTOS PARA REFORMAR A DECISÃO RECORRIDA. NÃO- PROVIMENTO. CIÊNCIA.

TOMADA DE CONTAS ESPECIAL (TCE)

Secretaria de Recursos (SERUR); Secretaria de Controle Externo de Tomada de Contas Especial (SecexTCE).

Trata-se de recurso de reconsideração interposto por Ema Flora Barboza de Souza (peças 39 a 45) contra o Acórdão 3546/2019-TCU-Primeira Câmara, relator E. Ministro Benjamin Zymler.
O acórdão recorrido julgou irregulares as contas da responsável, condenou-a ao ressarcimento de dano e ao pagamento de multa em razão de execução parcial do Contrato de Repasse 303.409-33/2009, firmado entre a União, por intermédio do Ministério do Esporte, representado pela Caixa Econômica Federal, e o Município de Luzilândia (PI) , cujo objeto é a construção do complexo esportivo denominado 'Praça da Juventude'.
Em suas razões de recurso, Elma Flora Barboza de Souza aduz que a empresa contratada pela prefeitura de Luzilândia/PI para execução do empreendimento, MPJ - Construtora e Pavimentadora Ltda., e a respectiva subcontratada, BS Construções Ltda., foram as únicas responsáveis pela paralisação das obras e abandono das obrigações contratuais assumidas perante a municipalidade. 
Anexa à defesa documentos referentes a autorizações de subcontratação emitidas pela Caixa e pela prefeitura, termos aditivos de prorrogação de prazo de contrato e anotação de responsabilidade técnica em nome da empresa BS Construções Ltda..
Após analisar o apelo, a Secretaria de Recursos e o Ministério Público propõem conhecer do recurso de reconsideração para, no mérito, negar-lhe provimento.
Feito esse resumo, decido.
Conheço do recurso de reconsideração, satisfeitos os requisitos de admissibilidade previstos nos artigos 32, inciso I, e 33 da Lei 8.443/1992.
No mérito, acompanho os pareceres da Unidade Técnica e do Ministério Público pelas razões que passo a expor.
O Contrato de Repasse 303.409-33/2009, firmado entre a União, por intermédio do Ministério do Esporte, representado pela Caixa Econômica Federal, e o Município de Luzilândia/PI, teve por objeto a construção do complexo esportivo intitulado "Praça da Juventude". 
Para consecução do empreendimento, foram acordados R$ 1.608.248,00, dos quais R$ 1.560.000,00 seriam aportados pelo concedente e R$ 48.248,00 integralizados como contrapartida do ente municipal. Entretanto, foram liberados apenas R$ 361.486,02 (22,48% do valor total previsto) , dos quais R$ 349.978,45 correspondiam a recursos da União.
O ajuste teve vigência entre 16/12/2009 e 30/6/2017. As obras foram iniciadas em 16/6/2011. Todavia, Relatório de Acompanhamento de Engenharia da Caixa, emitido em 24/4/2014 (peça 2, págs. 79 a 81) , registrou a execução física de apenas 24,64%.
A situação de obra inacabada perdurou durante todo o mandato de Ema Flora Barbosa de Souza à frente da prefeitura, no período de 2013 a 2016, não havendo qualquer aproveitamento útil das edificações realizadas ou destinação do equipamento público à comunidade. Recente vistoria realizada pela Caixa em 13/1/2020, em atendimento à diligência do TCU, comprova mais uma vez que as obras referentes ao contrato de repasse não tiveram qualquer continuidade e funcionalidade.
Não podem ser acolhidos os argumentos da recorrente em atribuir a paralisação e abandono das obras às empresas contratada e subcontratada. Ao contrário, a empresa MPJ Construtora e Pavimentadora Ltda. recebeu pagamento total correspondente a 22,5% do valor do objeto, compatível com a execução física registrada pela Caixa Econômica Federal (24,64%) .
Não consta dos autos que a responsável houvesse envidado todas as medidas administrativas e judiciais cabíveis no sentido de aplicar sanção à empresa MPJ Construtora e Pavimentadora Ltda. e à respectiva subcontratada, BS Construções Ltda., por eventual inadimplência contratual. Muito menos foi ajuizada ação de ressarcimento de dano e tomada iniciativa de dar continuidade à execução do objeto do contrato de repasse mediante requerimento de nova liberação de recursos ao órgão concedente. Os documentos trazidos pela defesa, nesta etapa recursal, nada comprovaram acerca da adoção dessas medidas.
Até o final do mandato, a responsável dispôs de mais de dois anos para garantir, ao menos, a execução da avença a fim de dar finalidade útil e social ao empreendimento. Considerando que o maior período de gestão dos recursos do contrato de repasse coube à recorrente, a instância a quo decidiu não incluir o prefeito sucessor no polo passivo da tomada de contas especial, dada a exiguidade do tempo de seis meses para retomada das obras até o término da vigência do ajuste, ocorrido em 30/6/2017.
Nessa vereda, caracterizado o desperdício de recursos públicos em razão de a responsável Ema Flora Barbosa de Souza não haver envidado esforço no sentido de dar aproveitamento útil à obra objeto do contrato de repasse, nego provimento ao recurso de reconsideração.
Ante o exposto, voto por que o Tribunal acolha a minuta de acórdão que ora submeto à deliberação do colegiado.
TCU, Sala das Sessões Ministro Luciano Brandão Alves de Souza, em 29 de setembro de 2020.
WALTON ALENCAR RODRIGUES 
Relator